【裁判字號】    88,訴,473
【裁判日期】    890112
【裁判案由】    違反毒品危害防制條例
【裁判全文】
臺灣雲林地方法院刑事判決                          八十八年度訴字第四七三號
    公  訴  人  臺灣雲林地方法院檢察署檢察官
    被      告  甲○○
右列被告因違反毒品危害防制條例案件，經檢察官提起公訴（八十八年度偵字第五八
四二號），本院判決如左：
    主  文
甲○○連續轉讓第二級毒品，處有期徒刑捌月。
    事  實
一、甲○○基於概括之犯意，自民國（下同）八十八年一月間某日起至同年四月間某
    日止，連續在其雲林縣斗南鎮○○路一五九號二樓租住處，於施用第二級毒品安
    非他命（以下簡稱安非他命）後，將吸食器中所殘留半泡份量之安非他命結晶無
    償轉讓與其夫乙○○施用多次（甲○○、乙○○施用安非他命犯行另案觀察、勒
    戒）。嗣於八十八年五月二十日十六時許，警方在雲林縣斗南鎮○○路一五九號
    二樓查獲乙○○施用安非他命，並扣得其施用安非他命所用之吸食器一組及塑膠
    藥鏟二支後，循乙○○之供述始查獲上情。
二、案經雲林縣警察局斗南分局報請臺灣雲林地方法院檢察署檢察官偵查起訴。
    理  由
一、右揭事實，訊據被告甲○○於本院審理時坦承不諱，核與證人乙○○證述之情節
    相符，並有證人乙○○施用安非他命所用之吸食器一組及塑膠藥鏟二支扣案可證
    。本件事證明確，被告甲○○之犯行洵堪認定。
二、核被告甲○○所為，係犯毒品危害防制條例第八條第二項之轉讓第二級毒品罪。
    其持有安非他命之低度行為，為轉讓之高度行為所吸收，不另論罪。被告甲○○
    先後多次轉讓第二級毒品之犯行，時間緊接，犯罪構成要件相同，顯係基於概括
    之犯意反覆為之，應依連續犯之規定論以一罪，並加重其刑。爰審酌被告甲○○
    之犯罪動機、目的、手段、品行、智識程度、所生危害及犯罪後之態度等一切情
    狀，量處如主文所示之刑，以資懲儆。
三、公訴意旨另以：被告甲○○基於概括之犯意，自八十七年二、三月間某日起至八
    十八年一月間某日止，連續在其雲林縣斗南鎮○○路一五九號二樓租住處，於施
    用安非他命後，將吸食器中所殘留半泡份量之安非他命結晶無償轉讓與其夫乙○
    ○施用多次，因認被告甲○○上開所為亦涉犯毒品危害防制條例第八條第二項之
    轉讓第二級毒品罪嫌。訊據被告甲○○堅決否認有何上開轉讓第二級毒品之犯行
    ，辯稱：伊只有從八十八年一月間某日起至同年四月間某日止，在右開租住處於
    施用安非他命後，將吸食器中所殘留半泡份量之安非他命結晶無償轉讓與乙○○
    施用多次等語，而證人乙○○亦證稱：甲○○只有自八十八年一月間某日起至同
    年四月間某日止，在右開租住處於施用安非他命後，將吸食器中所殘留半泡份量
    之安非他命結晶無償轉讓與伊施用多次等語，故本件並無積極證據足資證明被告
    甲○○另基於概括之犯意，自八十七年二、三月間某日起至八十八年一月間某日
    止，連續在其右開租住處，於施用安非他命後，將吸食器中所殘留半泡份量之安
    非他命結晶無償轉讓與其夫乙○○施用多次。惟公訴意旨既認被告甲○○上開所
    為，與其右揭所成立之轉讓第二級毒品罪之間，時間緊接，犯罪構成要件相同，
    係基於概括之犯意反覆為之，為連續犯，屬裁判上一罪，爰不另為無罪之諭知，
    併此敘明。
據上論斷，應依刑事訴訟法第二百九十九條第一項前段，刑法第十一條前段，毒品危
害防制條例第八條第二項，刑法第五十六條，判決如主文。
本案經檢察官徐維嶽到庭執行職務。
中     華     民     國      八十九      年      一     月     十二     日
                                         臺灣雲林地方法院刑事第二庭
                                             法    官  倪  彰  鴻
右正本證明與原本無異。
如不服本判決，應於判決送達後十日內向本院提出上訴狀( 應附繕本 )。
                                             書 記 官  沈  瑞  芳
中     華     民     國      八十九      年      一     月     十二     日
毒品危害防制條例第八條
轉讓第一級毒品者，處一年以上七年以下有期徒刑，得併科新臺幣一百萬元以下罰金
。
轉讓第二級毒品者，處六月以上五年以下有期徒刑，得併科新臺幣七十萬元以下罰金
。
轉讓第三級毒品者，處三年以下有期徒刑，得併科新臺幣三十萬元以下罰金。
前三項之未遂犯罰之。


司法院資訊處製作；財團法人民間司法改革基金會備份。
